臺灣高雄地方法院刑事判決　　　　　　　94年度簡字第6232號
聲　請　人　臺灣高雄地方法院檢察署檢察官
被　　　告　甲○○○
上列被告因違反電子遊戲場業管理條例案件，經檢察官聲請簡易
判決處刑（94年度偵字第19441號），本院判決如下：
    主  文
甲○○○共同違反未依電子遊戲場業管理條例規定辦理營利事業
登記，不得經營電子遊戲場業之規定，處拘役肆拾日，如易科罰
金，以參佰元折算壹日。扣案之電子遊戲機「劍龍」壹台（含Ｉ
Ｃ板壹塊）及現金新台幣壹仟玖佰元，沒收。
    事 實 及 理 由
一、甲○○○明知未依電子遊戲場管理條例規定辦理營利事業登
    記者，不得經營電子遊戲場業，竟與綽號「小林」之不詳年
    籍成年男子，共同基於違法經營電子遊戲場業之犯意聯絡，
    自民國94年6 月20日起，在高雄縣大寮鄉○○○ 路271 號「
    家庭理髮附設卡拉OK」店內，擺設「小林」所有之「劍龍」
    電子遊戲機1 台，供不特定人投幣把玩而經營電子遊戲場業
    ，嗣為警於同年8 月9 日18時50分許經警查獲，並當場扣得
    劍龍電子遊戲機1 台（含IC板1 塊）、拾元硬幣190 個（合
    計新台幣（下同）1900元），始停止營業。
二、訊據被告甲○○○固坦承於94年6 月20日起，在其所經營之
    家庭理髮店內擺設「劍龍」電子遊戲機1 台，供不特定人投
    幣把玩未領有營利事業登記證而擺設電子遊戲機台插電營業
    之事實，惟辯稱：那是成年男子小林所擺設的，很少人玩，
    小林說如果有賺錢，1 人分1 半，但尚未分到錢云云。惟查
    ：（一）該家庭理髮店係被告所經營，則其對於該店內有往
    來之客人，且店內擺設插電之電子遊戲機供人把玩之事實，
    應屬知情。（二）被告前於警詢、偵查中即供稱：該遊戲機
    台係綽號「小林」之男子前來擺設，且是自94年6 月20日開
    始擺放，與小林說好1 人分1 半等語，足見被告於當時即已
    知悉該遊戲機台之擺設時間及營業所獲利益之分配，又擺設
    電子遊戲機台需使用店內之電源，是被告既明知小林在該處
    擺設電子遊戲機台，竟提供電源予該遊戲機台使用，而讓往
    來之客人前來自行把玩，堪認其與小林係有共同經營電子遊
    戲機為業之意思聯絡無誤。（三）此外，復有臨檢紀錄表、
    搜索扣押筆錄、扣押物品目錄表各1 份附卷可稽，且有劍龍
    電子遊戲機1 台、扣案拾元硬幣190 個共1900元扣案足憑，
    本案事證業臻明確，被告犯行洵堪認定，應依法論科。
三、按本條例所稱電子遊戲場業，係指設置電子遊戲機供不特定
    人益智娛樂之營利事業，電子遊戲場管理條例第3 條定有明
    文。依該條文規定，並未限制需擺設多少電子遊戲機具，始
    為該條例所謂「電子遊戲場業」，因此不論該商店之規模如
    何，只要店家擺設1 台電子遊戲機供人玩樂，均應視為電子
    遊戲場業；復按未依本條例規定辦理營利事業登記者，不得
    經營電子遊戲場業，亦為前開條例第15條所明定，換言之，
    所謂電子遊戲場「業」，指「業務」而言，而刑法上所謂業
    務，係以事實上執行業務者為標準，指以反覆同種類之行為
    為目的之社會的活動而言；執行此項業務，縱令欠缺形式上
    之條件，仍無礙於業務之性質。因此不論該事業是否「專營
    」電子遊戲場業，亦不問經營是否需達「一定之規模」，即
    使於原本所經營事業外，兼營電子遊戲場業，或所經營之電
    子遊戲場不具相當之規模，亦無礙於電子遊戲場業管理條例
    相關規定之適用，最高法院90年度台非字第276 號判決可資
    參酌。查被告於上揭時、地，設置前述利用電、電子、電腦
    、機械或其他類似方式操縱，以產生或顯示聲光影像、圖案
    、動作之遊樂機具，以賺取利潤營利。核其所為，係違反電
    子遊戲場業管理條例第15條之未依電子遊戲場業管理條例規
    定辦理營利事業登記者，不得經營電子遊戲場業之規定，應
    依同條例第22條之規定處斷，被告擺設電子遊戲機台供人玩
    樂，既屬經營電子遊戲場業，自應依法辦理營利事業登記，
    不因其僅擺1 台，規模非鉅，即謂其非經營電子遊戲場業，
    毋庸辦理營利事業登記，否則僅因擺設少數電子遊戲機供人
    娛樂，而免受該條例之規範，豈非有悖為維護社會安寧，善
    良風俗，公共安全及國民身心健康而制定該條例之目的，被
    告與綽號「小林」之不詳年籍成年男子間，有犯意聯絡及行
    為分擔，為共同正犯。爰審酌被告未經許可經營電子遊戲場
    業，破壞政府管理機能，行為有所不當，惟念其所擺設機台
    僅1 台，經營期間尚短，所得非鉅，犯後態度尚稱良好，且
    未曾受有期徒刑以上刑之宣告，素行堪稱良好，有臺灣高等
    法院被告全國前案紀錄表1 份在卷可按等，及其他一切情狀
    ，量處如主文所示之刑，並諭知易科罰金之折算標準，以資
    懲儆。又扣案被告經營電子遊戲場業所用之電子遊戲機台「
    劍龍」1 台，為共犯「小林」所有，基於共同正犯因相互間
    利用他人之行為，以遂行其犯意之實現，本於責任共同之原
    則，有關沒收部分，對於共犯間供犯罪所用之物，自均應為
    沒收之諭知（最高法院89年度臺上字第6946號判決意旨參照
    ）之理，且為供本件犯罪所用之物，業如前述，爰依刑法第
    38條第1 項第2款 之規定，併予宣告沒收，扣案硬幣1900元
    既係於機具內查獲，自係打玩之客人所投入，而屬被告犯罪
    所得之物，揆諸前揭說明，亦依刑法第38條第1 項第3 款之
    規定宣告沒收。。
四、依刑事訴訟法第449 條第1 項前段、第3 項、第450 條第1
    項、第454 條第1 項，電子遊戲場業管理條例第15條、第22
    條，刑法第11條前段、第28條、第41條第1 項前段、第38條
    第1 項第2 、3 款，罰金罰鍰提高標準條例第2 條，逕以簡
    易判決處如主文所示之刑。
五、如不服本判決，得自本判決送達之日起10日內，向本院提起
    上訴。
中　　華　　民　　國　　94　　年　　10　　月　　27　　日
                  高雄簡易庭    法　官  簡志瑩
以上正本證明與原本無異。
中　　華　　民　　國　　94　　年　　10　　月　　27　　日
                                書記官  唐美玲
